【裁判字號】    98,破,1
【裁判日期】    980916
【裁判案由】    宣告破產
【裁判全文】
臺灣苗栗地方法院民事裁定                 98年度破字第1號
聲  請  人  宏欽玻璃有限公司
                      統一編號.
法定代理人  甲○○
上列當事人聲請宣告破產事件，本院裁定如下：
    主  文
聲請駁回。
聲請程序費用由聲請人負擔。
    理  由
一、聲請意旨略以：宏欽玻璃有限公司（下稱宏欽玻璃公司）於
    清算期間發現公司財產不足清償債務及相關稅捐，負債顯然
    大於資產。爰依公司法第113 條準用第89條規定聲請宣告破
    產云云。
二、按破產，對債務人不能清償債務者，宣告之；破產宣告時屬
    於破產人之一切財產，及將來行使之財產請求權，破產宣告
    後，破產終結前，破產人所取得之財產，為破產財團；財團
    費用及財團債務，應先於破產債權，隨時由破產財團清償之
    ，破產法第57條、第82條第1 項、第97條分別定有明文。又
    法院就破產之聲請，以職權為必要調查，如債務人確係無財
    產，則破產財團即不能構成，無從依破產程序清理債務，參
    照破產法第148 條之旨趣，自應依同法第63條，以裁定駁回
    其聲請（參照司法院院字第1505號解釋）。又所謂破產，乃
    債務人於經濟發生困難，無力對全體債權人為清償時，由法
    院介入，強制將債務人之全部財產依一定程序為變價及分配
    ，使全體債權人得以公平受償之一般執行程序。準此，倘可
    預見破產程序進行之結果，多數債權人之普通債權毫無機會
    獲得公平滿足者，則破產程序之進行即無實益可言，於此情
    形，如仍執意進行破產程序，顯與破產制度之本旨有違。而
    稅捐之徵收，優先於普通債權，稅捐稽徵法第6條第1項亦有
    明文，故破產財團之財產扣除其稅捐債務後，已無剩餘財產
    可供其他一般債權人進行分配，此際聲請宣告債務人破產即
    無實益，法院自應適用同法第63條第1項規定以裁定駁回破
    產宣告之聲請。
三、經查，聲請人主張其積欠債權人欣晏有限公司新台幣（下同
    ）902,600 元、積欠營利事業所得稅8,827,824 元等情，業
    據其提出本院民國92年度促字第10962 號支付命令、法務部
    行政執行署新竹行政執行處竹執仁91年營所稅執特字第0001
    2559函為證，堪可認定。復參以聲請人提出到院之資產負債
    表上所載，其資產總額僅剩451,133 元乙情以觀，足證聲請
    人資產已不足以清償上開稅捐債權，是聲請人宣告破產後，
    其財產顯不足以清償上開稅捐債務，其他一般債權人即無分
    配受償之可能，如再宣告破產，而須先支付破產財團之管理
    及分配所生之費用等財團費用後，將使破產財團財產更形減
    少，徒使稅捐債權減少分配，而其他債權人更不可能因此而
    受有分配，實無宣告破產之實益，揆諸前揭說明，本件聲請
    宣告破產與破產制度之本旨不符，聲請人聲請宣告破產即無
    理由，應予駁回。
四、依破產法第5 條、民事訴訟法第95條、第78條，裁定如主文
    。
中    華    民    國    98    年    9     月    16    日
                  民事庭法  官  王炳人
以上正本係照原本作成
如不服本裁定應於送達後10日內向本院提出抗告狀，並繳納抗告
費新臺幣1,000元。
                        書記官  尤旗樟
中    華    民    國    98    年    9     月    16    日


司法院資訊處製作；財團法人民間司法改革基金會備份。
